臺灣嘉義地方法院刑事判決　　　　　　　 96年度訴字第528號
公　訴　人　臺灣嘉義地方法院檢察署檢察官
被　　　告　甲○○
　　　　　　　　　　現另案於臺灣臺南分監執行中
上列被告因違反毒品危害防制條例案件，經檢察官提起公訴（96
年度毒偵字第733號），被告於本院行準備程序時就犯罪事實為
有罪之陳述，經本院合議庭裁定適用簡式審判程序，判決如下：
    主  文
甲○○施用第一級毒品，累犯，處有期徒刑壹年。扣案之第一級
毒品海洛因拾玖包（共淨重肆點伍壹公克），沒收銷燬之；前開
毒品之外包裝拾玖個，均沒收。又施用第二級毒品，累犯，處有
期徒刑柒月。應執行有期徒刑壹年伍月。扣案第一級毒品海洛因
拾玖包（共淨重肆點伍壹公克），沒收銷燬之；前開毒品之外包
裝拾玖個，均沒收。
    事  實
一、甲○○前因施用毒品案件，經本院裁定送強制戒治，於民國
    九十二年八月四日強制戒治執行完畢，另經本院以九十二年
    度訴字第一一六號判決判處有期徒刑一年確定；嗣再迭因施
    用毒品案件，迭經本院以九十二年度簡字第二三三號判決判
    處有期徒刑六月確定，上開二罪定應執行有期徒刑一年四月
    ，再因毒品案件，經本院以九十三年度嘉簡字第四七六號判
    決判處有期徒刑六月確定，嗣再施用毒品案件，經本院以九
    十三年度嘉簡字第六二二號判處有期徒刑五月確定，上開二
    罪定應執行有期徒刑十月，前揭各罪接續執行，於九十五年
    三月十日縮刑假釋付保護管束，甫於九十五年四月一日假釋
    期滿視為執行完畢論，詎仍不知悔悟，於上開強制戒治執行
    完畢釋放後五年內，再基於施用第一級毒品海洛因犯意，於
    九十五年九月十四日上午十一時許，在其位於嘉義縣竹崎鄉
    紫雲村十五鄰鹿寮堀十二號住處房間內，以將第一級毒品海
    洛因摻入香菸內點燃吸食方式，施用第一級毒品海洛因一次
    ；另基於施用第二級毒品甲基安非他命犯意，於同年九月十
    二日下午三時二十分許，在上址，以將第二級毒品甲基安非
    他命置入玻璃球內燒烤後，吸食煙霧方式，施用第二級毒品
    甲基安非他命一次。嗣於同年九月十四日下午四時十五分許
    ，得甲○○同意後，經警在嘉義縣番路鄉新福村崁腳三號前
    執行搜索，自其身上口袋扣得第一級毒品海洛因十九小包（
    共淨重四‧五一公克）而查獲，另得甲○○同意後，採集其
    尿液送驗，結果呈嗎啡及甲基安非他命陽性反應，而查悉上
    情。
二、案經嘉義市警察局第二分局報告臺灣嘉義地方法院檢察署檢
    察官偵查起訴。
    理  由
一、上揭事實，業據被告甲○○坦承不諱，其經警於上開時、地
    查獲而採尿送驗結果，均呈嗎啡（海洛因代謝物）及第二級
    毒品甲基安非他命陽性反應之事實，有高雄市立凱旋醫院濫
    用藥物尿液檢驗報告、代號與真實姓名對照表各一紙附卷可
    憑（警卷第15頁、偵字第1093號卷第12頁），另有第一級毒
    品海洛因十九小包扣案可憑，而上開扣案毒品，經法務部調
    查局鑑定結果，確含第一級毒品海洛因成分，共淨重四‧五
    一公克，空包裝重三‧九三公克，有該局九十五年十月二十
    一日調科壹字第○九五二三○二六五○○號鑑驗通知書一紙
    可資參照（偵字第1294號卷第7頁）；被告施用第一級毒品
    海洛因及第二級毒品甲基安非他命自白該與事實相符，堪予
    採信。又被告前因施用毒品案件，經本院裁定強制戒治後，
    於九十二年八月四日執行完畢釋放，並經臺灣嘉義地方法院
    檢察署檢察官不起訴處分確定，有臺灣高等法院被告前案紀
    錄表及臺灣嘉義地方法院檢察署刑案資料查註紀錄表各一份
    附卷可稽，被告施用毒品經強制戒治執行完畢釋放後，五年
    內再犯施用第一、二級毒品犯行，堪予認定。
二、按海洛因、甲基安非他命各係毒品危害防制條例第二條第二
    項第一款、第二款所定之第一級、第二級毒品。被告前因施
    用毒品案件，經法院裁定強制戒治執行完畢後，五年內再犯
    本件施用第一級、第二級毒品之犯行，核其所為，係分犯毒
    品危害防制條例第十條第一項之施用第一級毒品罪及第十條
    第二項之施用第二級毒品罪。其施用第一級毒品前後，及施
    用第二級毒品前，持有第一級毒品、第二級毒品之低度行為
    ，應分別為施用第一級毒品、第二級毒品之高度行為所吸收
    ，不另論罪。前開施用第一級毒品及施用第二級毒品二罪間
    ，犯意各別，行為互異，犯罪構成要件不同，自應分論併罰
    。被告前因施用毒品案件，各經法院判處有期徒刑一年、六
    月、六月、五月確定，定應執行刑及接續執行，於九十五年
    四月一日縮刑假釋付保護管束期滿視為執行完畢，有臺灣嘉
    義地方法院檢察署刑案資料查註紀錄表及臺灣高等法院被告
    前案紀錄表各一份附卷可按，其於有期徒刑執行完畢五年以
    內，故意再犯本案為有期徒刑以上之罪，均為累犯，應依刑
    法第四十七條第一項規定，各加重其刑。
三、爰審酌被告前曾有施用毒品案件，復經強制戒治後，仍無視
    於毒品對於自身健康之戕害及國家對於杜絕毒品犯罪之禁令
    ，猶施用毒品不輟，再為本案犯行，顯無戒絕之意及其犯罪
    之動機、目的、手段、犯罪後坦承犯行、態度良好等一切情
    狀，分別量處如主文所示之刑，並定其應執行刑，以資懲儆
    。扣案第一級毒品海洛因十九包，經法務部調查局鑑定結果
    ，確含第一級毒品海洛因成分，共淨重四‧五一公克，係違
    禁物，應依毒品危害防制條例第十八條第一項前段規定，沒
    收銷燬之；前開扣案第一級毒品海洛因外包裝十九個，係被
    告所有供其施用第一級毒品海洛因所用之物，爰依刑法第三
    十八條第一項第二款規定併宣告沒收。
據上論斷，應依刑事訴訟法第二百七十三條之一條第一項、第二
百九十九條第一項前段，毒品危害防制條例第十條第一項、第二
項、第十八條第一項前段，刑法第十一條、第四十七條第一項、
第五十一條第五款、第三十八條第一項第二款，判決如主文。
本案經檢察官蔡彥守到庭執行職務。
中　　華　　民　　國　　96　　年　　6 　　月　　29　　日
                  刑事第一庭  法  官  蔡廷宜
上列正本證明與原本無異。
如不服本判決，應於判決送達後10日內向本院提出上訴狀（應附
繕本）。
中　　華　　民　　國　　96　　年　　6 　　月　　29　　日
                        　　  書記官　蕭琪男
附錄本案論罪科刑法條全文：
毒品危害防制條例第10條
施用第一級毒品者，處 6 月以上 5 年以下有期徒刑。
施用第二級毒品者，處 3 年以下有期徒刑。
